臺灣臺中地方法院刑事判決　　　　　　 96年度易緝字第130號
公　訴　人　臺灣臺中地方法院檢察署檢察官
被　　　告　丙○○
上列被告因竊盜案件，經檢察官聲請簡易判決處刑（95年度偵字
第15754號），本院豐原簡易庭認不宜逕以簡易判決處刑，移由
本院刑事庭依通常程序審理，經本院合議庭裁定改依簡式審判程
序審理，判決如下：
    主    文
丙○○共同連續竊盜，處有期徒刑肆月，如易科罰金，以銀元
佰元即新臺幣玖佰元折算壹日。
    犯罪事實及理由
一、犯罪事實：
    丙○○與尤春木（另由本院以九十五年度易字第三八六一號
    判處有期徒刑四月，如易科罰金，以銀元三百元即新臺幣九
    百元折算一日）共同基於意圖為自己不法所有之概括犯意聯
    絡，於民國九十五年一月二十九日農曆過年後某日、九十五
    年六月一日、二日、四日、九日（起訴書載為十日，經公訴
    檢察官當庭更正之），連續在尤春木所服務位在臺中縣大雅
    鄉○○路八十七號鐵益公司，均由尤春木趁其他員工不注意
    之際，每次徒手竊取四、五具模具或鐵條，並將模具或鐵條
    放入肥料袋後，放在丙○○所有車牌號碼Ｆ９Ａ－３１２號
    重型機車腳踏板上，再由丙○○載往位在臺中縣大雅鄉○○
    路○段一六七號慶大資源回收場，以每公斤新臺幣（下同）
    七．五元左右不等之價格，賣給不知情之張雪真（另由檢察
    官為不起訴處分），共計鐵製模具合計二十六具，鐵條合計
    六百二十一公斤，賣得之金額由尤春木與丙○○朋分。嗣經
    鐵益公司負責人之配偶乙○○發覺模具被竊後，報警處理，
    經警查閱該公司監視錄影器，始查悉上情。
二、前開犯罪事實，有下列證據可證：
（一）被告丙○○於本院準備程序及審理時為認罪之陳述。
（二）共同被告尤春木於警詢、偵查中及本院九十五年度易字第
      三八六一號刑事案件審理時之供述。
（三）被害人鐵益公司負責人之配偶乙○○、證人張雪真分別於
      警詢、偵查中之證述。
（四）證人張雪真提出之估價單四紙、鐵益公司監視錄影器畫面
      翻拍照片、照片、車籍作業系統─查詢認可資料。
三、新舊法比較之說明：
（一）刑法第二條第一項規定：
      查被告行為後，刑法第二條第一項業於九十四年二月二日
      修正公布，並自九十五年七月一日起施行。修正後刑法第
      二條第一項規定，已將新舊法律適用之「從新從輕」原則
      ，改採「從舊從輕」原則，而此規定僅係規範行為後法律
      變更所生新舊法律比較適用之準據法，並非實體刑罰法律
      ，自不生行為後法律變更之比較適用之問題，應逕行適用
      新法第二條第一項之規定，為「從舊從輕」之比較。
（二）刑法第三百二十條第一項法定刑為罰金部分：
  １、被告行為後，刑法第三十三條第五款業於九十四年二月二
      日修正公布，並自九十五年七月一日起施行；修正後刑法
      第三十三條第五款規定「罰金：新臺幣一千元以上，以百
      元計算之。」，與修正前刑法第三十三條第五款規定「罰
      金：一元以上。」不同。比較新舊法結果，以舊法較有利
      於行為人，故依刑法第二條第一項前段規定，本案關於刑
      法第三百二十條第一項之法定刑罰金部分，自應適用行為
      時之法律即修正前刑法第三十三條第五款規定決定其罰金
      部分之法定刑。
  ２、法定刑為罰金之提高標準之新舊法適用：
      被告行為後，關於刑法罰金刑部分，業於九十五年六月十
      四日以華總一義字第０９５０００３５１８１號令增訂公
      布刑法施行法第一條之一，明定：「中華民國九十四年一
      月七日刑法修正施行後（按指九十五年七月一日），刑法
      分則編所定罰金之貨幣單位為新台幣。九十四年一月七日
      刑法修正時，刑法分則編未修正之條文定有罰金刑者，自
      九十四年一月七日刑法修正施行後，就其所定數額提高為
      三十倍。但七十二年六月二十六日到九十四年一月七日新
      增或修正之條文，就其所定數額提高為三倍。」，與該條
      增訂公布前，就罰金刑部分所適用之罰金罰鍰提高標準條
      例第一條前段、現行法規所定貨幣單位折算新臺幣條例第
      二條規定不同。而刑法第三百二十條第一項係刑法分則編
      未修正之條文而定有罰金刑者，比較新舊法適用之結果，
      其關於法定刑為罰金部分之提高標準，新法並無較有利於
      被告之情形，故依刑法第二條第一項前段規定，本案關於
      上開法條法定刑罰金提高標準部分，自應適用行為時之法
      律即罰金罰鍰提高標準條例第一條及現行法規所定貨幣單
      位折算新臺幣條例第二條。
（三）刑法第五十六條連續犯之規定：
　　　查被告行為後，刑法第五十六條連續犯之規定，業於九十
      四年二月二日修正公布刪除，並自九十五年七月一日施行
      ，則被告之犯行，因行為後新法業已刪除連續犯之規定，
      此刪除雖非犯罪構成要件之變更，但顯已影響行為人刑罰
      之法律效果，自屬法律有變更，依新法第二條第一項規定
      ，比較新、舊法結果，仍應適用較有利於被告之行為時法
      律即舊法論以連續犯（最高法院九十五年第八次刑事庭會
      議決議參照）。
四、依刑事訴訟法第四百五十二條、第二百七十三條之一第一項
    、第二百九十九條第一項前段、第三百十條之二、第四百五
    十四條第一項，刑法第二條第一項前段、第二十八條、第五
    十六條（修正前）、第三百二十條第一項，罰金罰鍰提高標
    準條例第一條前段、第二項（修正前），現行法規所定貨幣
    單位折算新臺幣條例第二條，判決如主文。
本案經檢察官甲○○到庭執行職務
中　　華　　民　　國　　96　　年　　4 　　月　　12　　日
                  刑事第十一庭  法　官　莊嘉蕙
以上正證明與原本無異。
如不服本判決，應於送達後十日內向本院提出上訴狀（須附繕本
），上訴於臺灣高等法院臺中分院。
                                書記官　魏愛玲
中　　華　　民　　國　　96　　年　　4 　　月　　12　　日
附錄論罪科刑法條
中華民國刑法第三百二十條第一項
意圖為自己或第三人不法之所有，而竊取他人之動產者，為竊盜
罪，處五年以下有期徒刑、拘役或五百元以下罰金。
